【裁判字號】    97,交抗,1838
【裁判日期】    971117
【裁判案由】    違反道路交通管理處罰條例
【裁判全文】
臺灣高等法院交通事件裁定            97年度交抗字第1838號
    抗  告  人
    即受處分人  甲○○
上列抗告人因違反道路交通管理處罰條例案件，不服台灣板橋地
方法院，中華民國97年5月20日所為裁定（97年度交聲字第709號
）提起抗告，裁定如下：
    主      文
抗告駁回。
    理      由
一、汽車駕駛人，行經有燈光號誌管制交岔路口闖紅燈，處新台
    幣1800元以上5400元以下罰鍰。前項紅燈右轉，處新台幣
    600 元以上1800元以下罰鍰。汽車駕駛人有第53條違規，除
    依原條款處罰鍰外，並記違規點數3 點。道路交通管理處罰
    條例第53條、第63條第1 項第3 款明文規定。
二、抗告人甲○○於民國97年2 月15日下午1 時52分許，駕駛
    K3S-585 號牌普通重型機車，行經台北市○○區○○街、和
    平西路口，汽車駕駛人，行經有燈光號誌管制交岔路口違規
    紅燈右轉，經警攔停舉發，填具台北市政府警察局97年2 月
    15日北市警交字第AEW419515 號舉發違反道路交通管理事件
    通知單。原處分機關即交通部公路總局台北區監理所板橋監
    理站，於97年3 月31日依道路交通管理處罰條例第53條第2
    項、第63條第1 項第3 款規定，裁處罰鍰新台幣600 元，並
    計違規點數3 點。
    抗告人坦承於上述時地，駕駛機車行經前述路段，經警攔停
    舉發；但辯稱：並以未紅燈右轉，當時和平西路已轉紅燈，
    牯嶺街尚未轉綠燈，紅綠燈可能有問題等語，聲明異議。
三、原裁定意旨：
    前述事實經證人即舉發員警賴進興結證：「本案是我舉發，
    當時我在和平西路上攔檢。抗告人騎機車自牯嶺街右轉和平
    西路，我所在位置可以看到和平西路對向的紅綠燈及行人號
    誌。當時和平西路已經綠燈，車輛已經行駛，牯嶺街已經紅
    燈，停止行駛，但抗告人還是右轉過來。」等語。
    審酌證人賴進興為依法執行公務的員警，明確證述抗告人違
    規的事實、舉發經過，並製有現場簡圖及現場照片等佐證，
    依其執行勤務位置確可看見前述路口的交通號誌，與抗告人
    供述的行車路線互核相符，可信其證述為真實。
    抗告人供陳其於牯嶺街交通號誌尚未轉為綠燈時即右轉和平
    西路（原審3 反），自屬紅燈右轉無誤。
    因認抗告人違規行為明確，原處分機關所為裁罰，合與前述
    規定，並無違誤而駁回聲明異議。
四、原審認事用法，並無不當。抗告意旨除仍否認紅燈右轉、執
    勤員警可能誤判之外，並稱當時牯嶺街與和平西路皆為綠燈
    等語。
    抗告人辯稱因秒差問題，牯嶺街與和平西路皆為綠燈等語，
    並無任何證據足以佐證；而所謂道路交通管理的號誌秒差，
    是為避免用路人於交岔路口搶先行駛，以達路口淨空目的，
    而將原為紅燈停等路口的號誌，設計延遲轉換為綠燈。因此
    ，有可能雙向路口均為紅燈；但不可能因而使雙向均為綠燈
    以致車輛同時駛進路口。此與抗告人前於原審所提聲明異議
    狀供述：「當時因為和平西路口已轉紅燈，牯嶺街口還沒轉
    綠燈，於是本人就將機車右轉。」的事實相符。抗告人竟再
    辯稱當時路口「皆為綠燈」等語，不能採信。
五、抗告無理由，應予駁回。依道路交通案件處理辦法第26條，
    刑事訴訟法第412 條，裁定如主文。
中    華    民    國    97    年    11    月    17    日
                  刑事第六庭  審判長法  官  林堭儀
                                    法  官  吳淑惠
                                    法  官  郭豫珍
以上正本證明與原本無異。
不得再抗告。
                                    書記官  胡勤義
中    華    民    國    97    年    11    月    20    日


司法院資訊處製作；財團法人民間司法改革基金會備份。
